---
title: "Dashboard Vilas 02"
output: flexdashboard::flex_dashboard
orientation: columns
vertical_layout: fill
smooth_scroll: true
runtime: shiny
---


```{r setup, include=FALSE}

library(flexdashboard)
library(dplyr)
library(ggplot2)
library(yaml)


#library(jpeg)

```

```{r global, include=FALSE}
# load data in 'global' chunk so it can be shared
# by all users of the dashboard

# Load the googlesheets4 package
library(googlesheets4)
config = yaml.load_file("config.yml")
# Authenticate with Google Sheets (you may be prompted to sign in)
gs4_auth(email=TRUE)

options(date.format = "%d/%m/%y", stringsAsFactors = FALSE)

# Cargar la tabla VL2-R-01-Registro de mediciones
# Get the sheet ID and sheet name

sheet_id <- config$sheet_id
sheet_name <- config$sheet_name
# Set the range to read, starting from the fourth row
range <- paste0(sheet_name, config$range)
# Read the sheet data into R as a data frame, using the fourth row as the column names
my_data <- read_sheet(sheet_id, sheet_name, range, col_names = TRUE)
# convert columns  to numeric
my_data$Fecha <- as.Date(my_data$Fecha)
my_data$Pmed_base = as.numeric(as.character(my_data$Pmed_base))
my_data$Pmed_A10 = as.numeric(as.character(my_data$Pmed_A10))
my_data$Amplitud_base = as.numeric(as.character(my_data$Amplitud_base))
my_data$A10 = as.numeric(as.character(my_data$`A10 (600s+CT) [Pa]`))

#my_data$`A10 (600s+CT) [Pa]` = my_data$`A10 (600s+CT) [Pa]`+(800-600/12.5*my_data$Amplitud_base)
my_data$A10R = 100/(1+2000/my_data$A10)
my_data$A1 = as.numeric(as.character(my_data$`A1 (60s+CT) [Pa]`))
my_data$A5 = as.numeric(as.character(my_data$`A5 (300s+CT) [Pa]`))
my_data$A20 = as.numeric(as.character(my_data$`A20 (1200s+CT) [Pa]`))
my_data$CT = as.numeric(as.character(my_data$`CT [seg]`))
my_data$Alpha <- as.numeric(as.character(my_data$Alpha))
my_data$Nro_Cartucho <- as.character(my_data$`Nro Cartucho`)

my_data$MCF = as.numeric(as.character(my_data$`MCF ??`))
my_data$P_desprendimiento = as.numeric(as.character(my_data$`Presion de desprendimiento [Pa]`))
my_data$Frecuencia = as.numeric(as.character(my_data$Frecuencia_Hz))
my_data$P_canal_abierto_QC2 = as.numeric(as.character(my_data$`Canal abierto Promedio QC2 [Pa]`))
my_data$Medicion <- paste(my_data$Prueba,my_data$Medicion) 
my_data$P_canal_cerrado_QC1 = as.numeric(as.character(my_data$`Canal cerrado Promedio QC1 [Pa]`))
my_data$P_canal_cerrado_QC3 = as.numeric(as.character(my_data$`Canal cerrado Promedio QC3 [Pa]`))
my_data$QC3minusQC1 = my_data$P_canal_cerrado_QC3-my_data$P_canal_cerrado_QC1
my_data$Activacion <- as.character(my_data$Activacion)
my_data$Pasa_criterio_fase <- as.character(my_data$Pasa_criterio_fase)
my_data$Tz_i = as.numeric(as.character(my_data$Tz_i))
my_data$Tz_A10f = as.numeric(as.character(my_data$Tz_A10))
my_data$deltaTz = my_data$Tz_A10-my_data$Tz_i
my_data$Resultado <- as.character(my_data$Resultado)

# Create new column deltaPmed 
my_data$deltaPmed <- my_data$Pmed_A10 - my_data$Pmed_base

#eliminamos las observaciones que NO se deben considerar en el análisis y sin datos en A10
subset_data <- subset(my_data, Problema=="ninguno")
subset_data <- subset_data[!is.na(subset_data$A10), ]

my_data_QC <- subset_data

my_data_QC$Problema[my_data_QC$Amplitud_base < config$pbase_min] <- 'QC_failed_Pbase'
my_data_QC$Problema[abs(my_data_QC$deltaPmed) > config$delta_pmed_max ] <- 'delta_Pmed'
my_data_QC$Problema[my_data_QC$P_canal_cerrado_QC1 < config$qc1_min] <- 'canal_cerrado'
my_data_QC$Problema[abs(my_data_QC$deltaPmed) > config$delta_pmed_max & my_data_QC$P_canal_cerrado_QC1 < config$qc1_min] <- 'delta_Pmed & canal_cerrado'
my_data_QC$Problema[my_data_QC$Pasa_criterio_fase == "no"] <- 'no_pasa_fase'
my_data_QC$Problema[abs(my_data_QC$QC3minusQC1) > config$QC3minusQC1max] <- 'QC3minusQC1_Alto'
my_data_QC$Problema[abs(my_data_QC$deltaTz) > config$deltaTz_max] <- 'deltaTz_Alto'

#subset_data$Resultado2 <- subset_data$Resultado
subset_data$Resultado[my_data_QC$Problema !=  'ninguno' & my_data_QC$Resultado == 'Buena'] <- 'Falso_negativo_QC'
subset_data$Resultado[my_data_QC$Problema ==  'ninguno' & my_data_QC$Resultado == 'Mala'] <- 'Falso_positivo_QC'


subset_data_QC <- subset(my_data_QC, Problema =="ninguno")

#subset_data_QC <- subset_data_QC[!is.na(subset_data_QC$A10), ]

# reactive(
#   if (input$aplicar_QC) {
#     reactive_my_data()$Problema[reactive_my_data()$P_canal_cerrado_QC1 > config$qc1_min | abs(reactive_my_data()$deltaPmed) < config$delta_pmed_max | reactive_my_data()$Pmed_base > config$pbase_min] <- 'QC_failed'
#   }
#   
# )

#load(file = "subset_data.Rdata")
#load(file = "my_data.Rdata")

# Function that filters dataset midata where column Muestra takes values in values_muestra. Then plots specified column "a_col" versus specified column "x_col" of specified dataset "midata" using column "color_col" for color

my_plot <- function(midata, x_col, a_col, color_col, shape_col, plot_type) {
# Read the JPEG image
# img <- readJPEG("felici.jpeg")
my_palette <- c("#FF0000", "#00FF00", "#0000FF", "#FF00FF", "#00FFFF", "#FFFF00",
                "#FFA500", "#800080", "#008000", "#000080", "#800000", "#008080",
                "#FFC0CB", "#FF6347", "#00CED1", "#8B4513", "#2E8B57", "#DAA520",
                "#9932CC", "#FF1493")
 if (plot_type == "scatter") {
   # Create scatter plot using ggplot2
  ggplot(midata, aes(x = .data[[x_col]], y = .data[[a_col]], color = .data[[color_col]], shape = .data[[shape_col]])) +
    geom_point(size= 3) +
    labs(title = paste0(a_col, " vs. ", x_col), x = x_col, y = a_col, color = color_col, shape=shape_col)+
    theme_bw() +
    theme(axis.text.x = element_text(angle = 90, vjust = 0.5)) 
  #  +scale_color_manual(values = my_palette)
   
   # Add the image layer
   # annotation_raster(img, xmin = 10, xmax = 30, ymin = 1000, ymax = 1400)
   
} else if (plot_type == "boxplot"){
  # boxplot with labels
  # calculate CV values for each group
  cv_data <- midata %>%
  group_by(.data[[x_col]]) %>%
  summarise(cv = round(100*sd(.data[[a_col]])/mean(.data[[a_col]]), 0))
  #para calcular el N de cada grupo/prueba
  N_data <- midata %>%
  count(.data[[x_col]], name = "N")
  # plot boxplot with CV and N labels
  ggplot(midata, aes(x = .data[[x_col]], y = .data[[a_col]], color = .data[[color_col]])) +
  geom_boxplot() +
  labs(title = paste0(a_col, " vs. ", x_col), x = x_col, y = a_col, color = color_col, shape=shape_col)+
  theme_bw() +
  theme(axis.text.x = element_text(angle = 90, vjust = 0.5)) +
  geom_text(data = N_data, aes(x = .data[[x_col]], y = min(midata[[a_col]]), label = paste0("", N)), vjust = -1, size = 3, color = "red") +
  geom_text(data = cv_data, aes(x = .data[[x_col]], y = min(midata[[a_col]]), label = paste0("", cv, "%")), vjust = 1, angle =55, size = 3, color = "blue", nudge_x = -0.2)
  
} 
  
  else if (plot_type == "boxplot_sd"){
  # boxplot with labels
  # calculate CV values for each group
 cv_data <- midata %>%
  group_by(.data[[x_col]]) %>%
  summarise(dcolor=max(.data[[color_col]]) ,mean = mean(.data[[a_col]]), sd = sd(.data[[a_col]]), cv = 100 * sd / mean)

# Calculate the N of each group/practice
N_data <- midata %>%
  count(.data[[x_col]], name = "N")

# Plot boxplot with CV and N labels
ggplot(midata, aes(x = .data[[x_col]], y = .data[[a_col]], color = .data[[color_col]])) +
  #geom_boxplot(outlier.shape = NA) +
  geom_point(data = cv_data, aes(y = mean,color =dcolor), size = 3) +
  
  geom_segment(data = cv_data, aes(x = .data[[x_col]], xend=.data[[x_col]],  y = mean - sd, yend = mean + sd, color =dcolor ),
                size = 1.5) +
  
  #geom_segment(aes(x = x1, y = y1, xend = x2, yend = y2, colour = "segment"), data = df)
  
  labs(title = paste0(a_col, " vs. ", x_col), x = x_col, y = a_col, color = color_col) +
  theme_bw() +
  theme(axis.text.x = element_text(angle = 90, vjust = 0.5)) +
  geom_text(data = N_data, aes(x = .data[[x_col]], y = min(midata[[a_col]]), label = paste0("", N)), vjust = -1, size = 3, color = "red", nudge_x = -0.2) +
  geom_text(data = cv_data, aes(x = .data[[x_col]], y = min(midata[[a_col]]), label = paste0("", round(sd,0))), vjust = 1, angle = 0, size = 3, color = "brown", nudge_x = -0.2)+
  geom_text(data = cv_data, aes(x = .data[[x_col]], y = min(midata[[a_col]]), label = paste0("", round(cv,0), "%")), vjust = 3, angle = 0, size = 3, color = "blue", nudge_x = -0.2) +
  
  geom_text(data = cv_data, aes(x = .data[[x_col]], y = mean, label = paste0("", round(mean,0))), hjust = -1, size = 3, color = "black") 
 
  
  
} 

  else if (plot_type == "sigma_A"){
  # boxplot with labels
  # calculate CV values for each group
  cv_data <- midata %>%
  group_by(Prueba) %>%
  summarise(promedio=mean(.data[[a_col]]),sigma = sd(.data[[a_col]]),muestra=max(Muestra),activacion=max(Activacion))
  
  #para calcular el N de cada grupo/prueba
  N_data <- midata %>%
  count(.data[[x_col]], name = "N")
  
        # This function creates a dataframe of points in a circle around a center point with radius and number of points determined by the input data
        # d: input dataframe with columns for x and y coordinates, circle radius (r), and circle color (circle_color)  n: number of points around the circle (default = 30)
        circularise <- function(d, n=30){
          angle <- seq(-pi, pi, length = n)
          make_circle <- function(x,y,r,id, circle_color){data.frame(x=x+r*cos(angle), y=y+r*sin(angle), id, circle_color)}
          lmat <- mapply(make_circle, id = seq_len(nrow(d)), x = 0, y=d[["promedio"]], r=d[["sigma"]],circle_color=d[["muestra"]], SIMPLIFY = FALSE)
          do.call(rbind, lmat)
        }
  
  circles <- circularise(cv_data)
  p <- ggplot() + geom_point(data=cv_data, aes(x=0, y=promedio))
  p + geom_polygon(aes(x, y, group=id, fill=circle_color, alpha=0.5), data=circles) + coord_fixed()

}
  
}
  
 

```

# Plots

Column {.sidebar}
--------------------------------------------------

```{r}
selectInput("values_muestra", "Select values for Muestra:", choices = unique(subset_data$Muestra), multiple = TRUE, selected = config$muestra)
selectInput("values_activacion", "Select values for Activacion:", choices = unique(subset_data$Activacion), multiple = TRUE, selected = config$activacion)
selectInput("values_freq", "Select values for Frequency:", choices = unique(subset_data$Frecuencia), multiple = TRUE, selected = '1')
selectInput("plot_type", "Select plot type:", choices = c('scatter','boxplot','boxplot_sd','sigma_A'), multiple = FALSE,selected ='scatter')
selectInput("y_var", "Select Y axis variable:", choices = c('A1','A5','A10','A10R','A20','MCF','CT','Amplitud_base','P_canal_abierto_QC2','QC3minusQC1','P_canal_cerrado_QC1','P_desprendimiento','deltaPmed','Alpha','Tz_i','Tz_A10','deltaTz'), multiple = FALSE, selected ='A10')
selectInput("x_var", "Select X axis variable:", choices = c('Prueba','Medicion','deltaPmed','Muestra','Forma_curva','Nro_Cartucho','Fecha','P_canal_abierto_QC2','QC3minusQC1','P_canal_cerrado_QC1','P_desprendimiento','Amplitud_base','CT','A10','Tz_i','Tz_A10','deltaTz'), multiple = FALSE, selected ='Prueba')
selectInput("color_var", "Select color variable:", choices = c('Prueba','Activacion','Muestra','Comportamiento_curva_pmed','Nro_Cartucho','Picos_curva_pmed','Pasa_criterio_fase','Resultado'), multiple = FALSE, selected ='Muestra')
selectInput("shape_var", "Select shape variable:", choices = c('Prueba','Activacion','Muestra','Comportamiento_curva_pmed','Nro_Cartucho','Picos_curva_pmed'), multiple = FALSE, selected ='Activacion')

# Date range input widgets
dateRangeInput("date_range", "Select date range:", 
                 start = as.Date(config$date_from), end = Sys.Date(), 
                 format = "yyyy-mm-dd", separator = " to ")

checkboxInput("aplicar_QC", "Aplicar QC", FALSE)

actionButton("save_button", "Save Selection")

```

Column {data-width=650}
-----------------------------------------------------------------------

### Chart A

```{r}

# Create reactive subset data
# Este es el subset que se usa para hacer estadística de mediciones con Problemas
  reactive_my_data <- reactive({
    if (input$aplicar_QC) {     
      subset(my_data_QC,
           Muestra %in% input$values_muestra & 
           Activacion %in% input$values_activacion & 
           Fecha >= input$date_range[1] & Fecha <= input$date_range[2] &
           Frecuencia_Hz  %in% input$values_freq)
    }else{
      subset(my_data,
           Muestra %in% input$values_muestra & 
           Activacion %in% input$values_activacion & 
           Fecha >= input$date_range[1] & Fecha <= input$date_range[2] &
           Frecuencia_Hz  %in% input$values_freq)
    }
     })

# Este es el subset de las mediciones sin problemas que se usan para todos los plots del panel principal

reactive_subset_data <- reactive({
  if (input$aplicar_QC) {  
  subset(subset_data_QC, 
           Muestra %in% input$values_muestra & 
           Activacion %in% input$values_activacion & 
           Fecha >= input$date_range[1] & Fecha <= input$date_range[2] &
           Frecuencia_Hz  %in% input$values_freq)
} else {
 subset(subset_data, 
           Muestra %in% input$values_muestra & 
           Activacion %in% input$values_activacion & 
           Fecha >= input$date_range[1] & Fecha <= input$date_range[2] &
           Frecuencia_Hz  %in% input$values_freq) 
  }
})

  # Render scatter plot based on filtered data object and user's selected x, a, and color columns
  renderPlot({
    my_plot(midata = reactive_subset_data(), x_col = input$x_var, a_col = input$y_var, color_col = input$color_var,  shape_col = input$shape_var,plot_type=input$plot_type)
  })

# Update the configuration and save to YAML when Save button is clicked
observeEvent(input$save_button, {
  config$muestra <- input$values_muestra
  config$date_from <- input$date_range[1]
  config$activacion <- input$values_activacion
  write_yaml(config, file = "config.yml")
})

```

Column {data-width=350}
-----------------------------------------------------------------------

### Chart B

```{r}
renderPlot({


# Create a data frame with the count of each value in the "Problema" column
problema_count <- data.frame(table(reactive_my_data()$Problema))

# Add a column to indicate whether the value is "ninguno" or not
problema_count$is_ninguno <- ifelse(problema_count$Var1 == "ninguno", "ninguno", "otro")

# Summarize the counts by "ninguno" and "otro"
problema_summary <- aggregate(Freq ~ is_ninguno, data = problema_count, sum)

# Plot the summary using a stacked bar plot
ggplot(problema_summary, aes(x = "", y = Freq, fill = is_ninguno)) +
  geom_bar(stat = "identity") +
  theme_classic() +
  xlab("") +
  ylab("Count") +
  ggtitle("Count of rows with 'ninguno' vs other values in 'Problema' column") +
  geom_text(aes(label = paste0(round(Freq / sum(Freq) * 100), "%")), 
            position = position_stack(vjust = 0.5))
})  
  
```

### Chart C

```{r}
library(RColorBrewer)

renderPlot({
# Create a data frame with the count of each value in the "Problema" column
problema_count <- data.frame(table(reactive_my_data()$Problema))

# Remove the rows with "ninguno"
problema_count <- problema_count[problema_count$Var1 != "ninguno", ]

# Set the fill colors using the Paired color palette
fill_colors <- brewer.pal(nrow(problema_count), "Paired")

# Plot the counts of rows by value using a stacked bar plot with contrasting colors
ggplot(problema_count, aes(x = "", y = Freq, fill = Var1)) +
  geom_bar(stat = "identity") +
  theme_classic() +
  xlab("") +
  ylab("Count") +
  ggtitle("Count of rows with values other than 'ninguno' in 'Problema' column, grouped by value") +
  scale_fill_manual(values = fill_colors) +
  geom_text(aes(label = paste0(round(Freq / sum(Freq) * 100), "%")), 
            position = position_stack(vjust = 0.5))
})  
```


# Conclusiones  {.storyboard}
please load the data
### Eventos en el desarrollo que afectan las mediciones
* Día 14 -- 30/11/22 -- Mejora del dispensado
* Dia 23 -- 13/02/23 -- Cambio de placa
* Dia 34 -- 17/04/23 -- Mejoramos mezclado (se aumenta a 3 el # de mezclados)
* Dia 38 -- 28/04/23 -- Versión de Firmware 2.0.17
* Dia 42 -- 08/05/23 -- Se cambia la frecuencia a 1 Hz  (días previos se comparan frecuencias de 0,5 y 1 Hz)
* Dia 46_jeringa -- 01/06/23 -- Se ajusta la válvula cartucho y se mejora la alineación del émbolo -- Mejora la Presión de base
* Día CT8_SL -- 20/06/23 -- Se lleva el Vilas a la sala limpia para medir en condiciones estables de temperatura
* Día 50 -- 27/06/23 -- Se trae el Vilas al contenedor manteniendo la temperatura del ambiente baja para que sea estable
* Día 66 -- 18/07/23 -- Se modifica el mezclado para dispensar cerca del CT: de 3 a 14 mezclados
* Día 88 -- 04/09/2023 -- Se comienza a medir con mayor cantidad de carrier en el reservorio (llegó el FC770 importado)
* Día 95 -- 13/09/2023 -- Error en toma de datos, cambio del acople luer, ajuste de embolo y cambio de motor de la pipeta
* Día 101 – 26/09/2023 – Se comienza a medir con control de presión media

### Problemas principales
* Hay una correlación positiva entre A10 y deltaPmed (ver A10 vs deltaPmed). La variabilidad de deltaPmed entre mediciones afecta la repetibilidad de A10. Esto sucede para valores de deltaPmed superiores a aproximadamente 300 Pa. Para valores de deltaPmed más bajos no hay correlación.
* El control de temperatura es insuficiente. El cartucho no alcanza la temperatura determinada.
* La variabilidad en el deltaPmed podría deberse a variaciones en la temperatura del sistema.

### Observaciones más relevantes
* Si bien a partir de la medición 46 (mejora de mecánica) la amplitud de presión de base (Amplitud_base) se mantiene en un valor promedio constante, su variabilidad es mayor que antes (ver Amplitud_base vs. Prueba).
* Se observó una correlación entre el descenso de la amplitud_base y el descenso en A10 para los distintos Rotroles. Esto indica que la incapacidad de diferenciar muestras normales de patológicas se debió a los defectos en la mecánica del equipo, que lo descalibraban progresivamente  (Ver Amplitud_base versus medición o vs fecha y A10 versus Amplitud_base). Además, esto explica que la variación interdía fuera mayor que la intradía, especialmente en Rotrol N donde la correlación de A10 con Amplitud_base es más pronunciada.
* En las mediciones de sangre con problemas más del 40% no coagularon, versus las de ROTROL con problemas en las que 5% no coagularon. El n<20 es bajo.

### Observaciones secundarias
* El CT depende de la temperatura pero deltaPmed depende de los cambios de temperatura durante la medición (con mucha mayor sensibilidad que el CT).
* Los problemas principales antes de la mejora del sistema mecánico (Amplitud de presión de base en descenso) son más notables en ROTROL N y sangre que en Plasma Siemens. 
* No vemos relación entre el error y la presión a canal cerrado (script R plotParametros)
* El error en A10 medido intra cartucho no es menor al inter cartucho. El error en A10 no está causado por diferencias entre cartuchos.
* La presión de ruptura tiene una correlación positiva con el A10. Ver dashboard scatter_A_vs_Pruptura.

### Planificación
* Hacer seguimiento del deltaPmed cuando se corrija el control de temperatura.
* Evaluar si en condiciones más estables de temperatura se estabiliza el deltaPmed (sala limpia)
* Verificar si con los ajustes en la mecánica se logra estabilidad en Pbase
* Evaluar el efecto de la mayor variabilidiad de la presion de base sobre la repetibilidad
* Medir sangre para aumentar el N y evaluar la variabilidad de esta muestra
* Verificar si la mayor variabilidad en muestras más rígidas se mantiene a pesar de las mejoras en la mecánica.
