---
title: "Dashboard Vilas 02"
output: flexdashboard::flex_dashboard
orientation: columns
vertical_layout: scroll
smooth_scroll: true
runtime: shiny
---

```{r setup, include=FALSE}

library(flexdashboard)
library(dplyr)
library(ggplot2)
library(yaml)
library(plotly)
library(MASS)

```

```{r}

# Load the googlesheets4 package
library(googlesheets4)
config = yaml.load_file("config.yml")
# Authenticate with Google Sheets (you may be prompted to sign in)
gs4_auth(email=TRUE)

options(date.format = "%d/%m/%y", stringsAsFactors = FALSE)

# Cargar la tabla VL2-R-01-Registro de mediciones
# Get the sheet ID and sheet name

AtoAR <- function(A)
{  AR <- 0.024060*A+24.56
  return(AR) }

sheet_id <- config$sheet_id
sheet_name <- config$sheet_name
# Set the range to read, starting from the fourth row
range <- paste0(sheet_name, config$range)
# Read the sheet data into R as a data frame, using the fourth row as the column names
my_data <- read_sheet(sheet_id, sheet_name, range, col_names = TRUE)
my_data <- my_data[!is.na(my_data$Prueba), ]

my_data <- my_data %>%
  mutate(
    Fecha = as.Date(Fecha),
    Prueba = as.character(Prueba),
    Medicion = as.character(Medicion),
    Muestra = as.character(Muestra),
    Pmed_base = as.numeric(as.character(Pmed_base)),
    Pmed_A10 = as.numeric(as.character(Pmed_A10)),
    Amplitud_base = as.numeric(as.character(Amplitud_base)),
    A10 = as.numeric(as.character(`A10 (600s+CT) [Pa]`)),
    A1 = as.numeric(as.character(`A1 (60s+CT) [Pa]`)),
    A5 = as.numeric(as.character(`A5 (300s+CT) [Pa]`)),
    #A20 = as.numeric(as.character(`A20 (1200s+CT) [Pa]`)),
    CT = as.numeric(as.character(`CT [seg]`)),
    Alpha = as.numeric(as.character(Alpha)),
    CT_R = as.numeric(as.character(`CT_R [seg]`)),
    A10_R = as.numeric(as.character(`A10_R [mm]`)),
    Frecuencia_Hz = as.numeric(as.character(Frecuencia_Hz)),
    Nro_Cartucho = as.character(`Nro Cartucho`),
    Sujeto = as.character(Sujeto),
    P_desprendimiento = as.numeric(as.character(`Presion de desprendimiento [Pa]`)),
    Frecuencia = as.numeric(as.character(Frecuencia_Hz)),
    P_canal_abierto_QC2 = as.numeric(as.character(`Canal abierto Promedio QC2 [Pa]`)),
    P_canal_cerrado_QC1 = as.numeric(as.character(`Canal cerrado Promedio QC1 [Pa]`)),
    P_canal_cerrado_QC3 = as.numeric(as.character(`Canal cerrado Promedio QC3 [Pa]`)),
    Activacion = as.character(Activacion),
    Fase_A10 = as.numeric(as.character(Fase_A10)),
    Pasa_criterio_fase = as.character(Pasa_criterio_fase),
    Tz_i = as.numeric(as.character(Tz_i)),
    Tz_A10 = as.numeric(as.character(Tz_A10)),
    Resultado = as.character(Resultado),
    Problema = as.character(Problema),
    Observaciones = as.character(Observaciones),
    .keep = "none"  # Drop all original columns after transformation
  )

# create new columns
cte=1
my_data <- my_data %>%
  mutate(
    A10_mm = AtoAR(A10),
    Medicion = paste(Prueba,Medicion) ,
    deltaCC = P_canal_cerrado_QC3-P_canal_cerrado_QC1,
    deltaTz = Tz_A10-Tz_i,
    deltaPmed = Pmed_A10 - Pmed_base,
    #A10corregido = A10 + (18200 - P_canal_cerrado_QC3)*.1355,
    A10corregido = A10 + (18200 - P_canal_cerrado_QC1)*.15,
    A10_mm_corregido = AtoAR(A10corregido),
    Fila = row_number()
)

# Create column "era" and assign values
my_data <- my_data %>%
  mutate(Era = NA)  # Initialize the 'era' column with NAs

# Combine the lists into a data frame
prueba_era_data <- data.frame(selected_prueba = config$pruebas_cambio, eras = config$eras)

# Loop through prueba values in my_data

i=1
first = TRUE
last = FALSE
for (j in 1:nrow(my_data)) 
{
  if (my_data$Prueba[j] == prueba_era_data$selected_prueba[i]) 
  {
    my_data$Era[j] <- prueba_era_data$eras[i]
    if(i+1<=nrow(prueba_era_data)) {i = i+1}
      else last = TRUE
    first = FALSE
  }
  else if (first) 
  {my_data$Era[j] <- "Configuración inicial"}
  else if (last)
  {my_data$Era[j] <- prueba_era_data$eras[i]}
  else
  {my_data$Era[j] <- prueba_era_data$eras[i-1]} 
}

#subset con las mediciones tienen datos en A10
my_data <- subset(my_data, !is.na(A10))
#subset con las mediciones que no tuvieron problemas y tienen datos en A10
my_data_sin_problema <- subset(my_data, Problema == "ninguno")
#subset con las mediciones que sí tuvieron problemas y tienen datos en A10
my_data_con_problema <- subset(my_data, Problema != "ninguno")

# subset donde se aplica quality check y se pone como problema el motivo de falla
#my_data_QC <- subset_data
my_data_QC <- my_data
my_data_QC$Problema[my_data_QC$Amplitud_base < config$pbase_min] <- 'QC_failed_Pbase'
my_data_QC$Problema[abs(my_data_QC$deltaPmed) > config$delta_pmed_max ] <- 'delta_Pmed'
my_data_QC$Problema[my_data_QC$P_canal_cerrado_QC1 < config$qc1_min] <- 'canal_cerrado_qc1'
my_data_QC$Problema[my_data_QC$P_canal_cerrado_QC3 < config$qc3_min] <- 'canal_cerrado_qc3'
my_data_QC$Problema[abs(my_data_QC$deltaPmed) > config$delta_pmed_max & my_data_QC$P_canal_cerrado_QC1 < config$qc1_min] <- 'delta_Pmed & canal_cerrado'
my_data_QC$Problema[my_data_QC$Pasa_criterio_fase == "no"] <- 'no_pasa_fase'
my_data_QC$Problema[abs(my_data_QC$deltaCC) > config$deltaCC_max] <- 'deltaCC_Alto'
my_data_QC$Problema[abs(my_data_QC$deltaTz) > config$deltaTz_max] <- 'deltaTz_Alto'

# actualiza columna Resultado con falsos positivos y falsos negativos del QC
my_data_QC$Resultado[my_data_QC$Problema !=  'ninguno' & my_data_QC$Resultado == 'Buena'] <- 'Falso_negativo_QC'
my_data_QC$Resultado[my_data_QC$Problema ==  'ninguno' & my_data_QC$Resultado == 'Mala'] <- 'Falso_positivo_QC'

# subset con las mediciones que pasaron el QC 
my_data_QC_sin_problema <- subset(my_data_QC, Problema =="ninguno")
my_data_QC_con_problema <- subset(my_data_QC, Problema !="ninguno")

# ggplot(my_data_QC_sin_problema,aes(P_canal_cerrado_QC3, A10)) +
#   geom_point(size= 3) +
#   common_theme+
#   geom_smooth(method='lm', formula= y~x)

```

```{r}
# Common theme settings for plots
common_theme <- theme_bw() +
  theme(
    axis.text.x = element_text(angle = 90, vjust = 0.5, size = 14),
    axis.text.y = element_text(size = 14)
  )
# my_palette <- c("#FF0000", "#00FF00", "#0000FF", "#FF00FF", "#00FFFF", "#FFFF00",
#                 "#FFA500", "#800080", "#008000", "#000080", "#800000", "#008080",
#                 "#FFC0CB", "#FF6347", "#00CED1", "#8B4513", "#2E8B57", "#DAA520",
#                 "#9932CC", "#FF1493")

# funcion que plotea datos
my_plot <- function(midata, x_col, a_col, color_col, shape_col, plot_type, fitear) {
# Read the JPEG image
# img <- readJPEG("felici.jpeg")

switch(plot_type,
scatter = {
  # Select the columns using dplyr::select
    selected_data <- midata %>% dplyr::select(!!sym(x_col), !!sym(a_col))
    
  if (fitear){
      
      # Remove rows with missing values using na.omit()
      data_a_fitear <- na.omit(selected_data)
      # Fit a linear model
      lm_model <- lm(data_a_fitear[[a_col]] ~ data_a_fitear[[x_col]])
      print(summary(lm_model))
      # Calculate the correlation between x and y
      correlation_coefficient <- cor(data_a_fitear[[x_col]], data_a_fitear[[a_col]])
      print(paste("Correlation coefficient: ",correlation_coefficient))
    }
  
  # Create scatter plot using ggplot2
 miplot <- ggplot(midata, aes(x = .data[[x_col]], y = .data[[a_col]], color = .data[[color_col]], shape = .data[[shape_col]],label=Medicion)) +
    geom_point(size= 3) +
    labs(title = paste0(a_col, " vs. ", x_col), x = x_col, y = a_col, color = color_col, shape=shape_col)+
    common_theme
 
 if (fitear) {miplot <- miplot + geom_smooth(method = "lm")}
     # Add vertical lines 
   #if (x_col=='Prueba') {geom_vline(xintercept = config$pruebas_cambio, linetype = "dashed", color = "red")}
  return(miplot) 
  },
boxplot = {
  # boxplot with labels
  # calculate CV values for each group
  cv_data <- midata %>%
  group_by(.data[[x_col]]) %>%
  summarise(cv = round(100*sd(.data[[a_col]])/mean(.data[[a_col]]), 0))
  #para calcular el N de cada grupo/prueba
  N_data <- midata %>%
  count(.data[[x_col]], name = "N")
  # plot boxplot with CV and N labels
  ggplot(midata, aes(x = .data[[x_col]], y = .data[[a_col]], color = .data[[color_col]])) +
  geom_boxplot() +
  labs(title = paste0(a_col, " vs. ", x_col), x = x_col, y = a_col, color = color_col, shape=shape_col)+
  common_theme+
 
  geom_text(data = N_data, aes(x = .data[[x_col]], y = max(midata[[a_col]])*.1, label = paste0("", N)),  size = 3, color = "red") +
  geom_text(data = cv_data, aes(x = .data[[x_col]], y = max(midata[[a_col]])*.2, label = paste0("", round(cv,0), "%")),  angle = 0, size = 3, color = "blue") 
} ,
boxplot_sd = {
  # boxplot with labels
  # calculate CV values for each group
  cv_data <- midata %>%
  group_by(.data[[x_col]]) %>%
  summarise(dcolor=max(.data[[color_col]]) ,mean = mean(.data[[a_col]]), sd = sd(.data[[a_col]]), cv = 100 * sd / mean)

# Calculate the N of each group/practice
  N_data <- midata %>%
  count(.data[[x_col]], name = "N")

# Plot boxplot with CV and N labels
  ggplot(midata, aes(x = .data[[x_col]], y = .data[[a_col]], color = .data[[color_col]])) +
  geom_point(data = cv_data, aes(y = mean,color=dcolor,text=paste0("sd: ", round(sd,0))), size = 3) +
  geom_segment(data = cv_data, aes(x = .data[[x_col]], xend=.data[[x_col]],  y = mean - sd, yend = mean + sd, color=dcolor ), size = 1.5) +
  labs(title = paste0(a_col, " vs. ", x_col), x = x_col, y = a_col, color = color_col) +
  common_theme +
  geom_text(data = N_data, aes(x = .data[[x_col]], y = max(midata[[a_col]])*.1, label = paste0("", N)),  size = 3, color = "red") +
  geom_text(data = cv_data, aes(x = .data[[x_col]], y = max(midata[[a_col]])*.2, label = paste0("", round(cv,0), "%")),  angle = 0, size = 3, color = "blue") 
} ,
histo = {
  data <- midata %>% dplyr::select(!!sym(a_col))
  # Create a basic histogram
  
  p <- plot_ly(midata, x = ~ .data[[a_col]], type = "histogram", nbinsx = "auto")
  # Fit a Gaussian distribution
  fit <- fitdistr(data[[a_col]], "normal")

  # Overlay Gaussian fit on histogram
  x <- seq(min(data[[a_col]]), max(data[[a_col]]), length = 100)
  y <- dnorm(x, mean = fit$estimate[1], sd = fit$estimate[2])
  # Scale the Gaussian fit to match the histogram
  scaled_y <- y * length(data[[a_col]]) * diff(hist(data[[a_col]])$breaks[1:2])/2 # este divido dos está mal pero la normalizacion no funciona porque el area dad por hist() no es la misma que la de plot_ly()
  
  # Add Gaussian fit trace
  p <- add_trace(p, x = x, y = scaled_y, type = "scatter", mode = "lines", line = list(color = "red"), name = "Gaussian Fit")

  # Display mean and standard deviation
  mean_text <- paste("Mean: ", round(fit$estimate[1], 2))
  sd_text <- paste("SD: ", round(fit$estimate[2], 2))
  annotation <- list(x = max(data[[a_col]]), y = max(y), text = paste(mean_text, "<br>", sd_text),
                   showarrow = FALSE, xref = "x", yref = "y")
  p <- layout(p, annotations = list(annotation))
  return (p)
} ,
sigma_A = {
  # boxplot with labels
  # calculate CV values for each group
  cv_data <- midata %>%
  group_by(Prueba) %>%
  summarise(promedio=mean(.data[[a_col]]),sigma = sd(.data[[a_col]]),muestra=max(Muestra),activacion=max(Activacion))
  
  #para calcular el N de cada grupo/prueba
  N_data <- midata %>%
  count(.data[[x_col]], name = "N")
  
        # This function creates a dataframe of points in a circle around a center point with radius and number of points determined by the input data
        # d: input dataframe with columns for x and y coordinates, circle radius (r), and circle color (circle_color)  n: number of points around the circle (default = 30)
        circularise <- function(d, n=30){
          angle <- seq(-pi, pi, length = n)
          make_circle <- function(x,y,r,id, circle_color){data.frame(x=x+r*cos(angle), y=y+r*sin(angle), id, circle_color)}
          lmat <- mapply(make_circle, id = seq_len(nrow(d)), x = 0, y=d[["promedio"]], r=d[["sigma"]],circle_color=d[["muestra"]], SIMPLIFY = FALSE)
          do.call(rbind, lmat)
        }
  
  circles <- circularise(cv_data)
  p <- ggplot() + geom_point(data=cv_data, aes(x=0, y=promedio))
  p + geom_polygon(aes(x, y, group=id, fill=circle_color, alpha=0.5), data=circles) + coord_fixed()

}
)
}

```

# Plots

Column {.sidebar}
--------------------------------------------------

```{r}
num_variables <- sort(c('Prueba','Medicion','Fecha','A1','A5','A10','A10_mm','A20','CT','Amplitud_base','P_canal_abierto_QC2','deltaCC','P_canal_cerrado_QC1','P_canal_cerrado_QC3','P_desprendimiento','CT_R','A10_R','Pmed_base','deltaPmed','Alpha','Fase_A10','Tz_i','Tz_A10','deltaTz','A10corregido','A10_mm_corregido','Fila','Sujeto'))
cat_variables <- sort(c('Prueba','Activacion','Muestra','Comportamiento_curva_pmed','Nro_Cartucho','Picos_curva_pmed','Pasa_criterio_fase','Resultado','Medicion','Fecha','Problema','Sujeto','Era'))

selectInput("values_muestra", "Select values for Muestra:", choices = unique(my_data$Muestra), multiple = TRUE, selected = config$muestra)
selectInput("values_activacion", "Select values for Activacion:", choices = unique(my_data$Activacion), multiple = TRUE, selected = config$activacion)
selectInput("values_freq", "Select values for Frequency:", choices = unique(my_data$Frecuencia), multiple = TRUE, selected = config$values_freq)
selectInput("plot_type", "Select plot type:", choices = c('scatter','boxplot','boxplot_sd','histo'), multiple = FALSE,selected =config$plot_type)

selectInput("x_var", "Select X axis variable:", choices = c(num_variables,'Muestra','Activacion'), multiple = FALSE, selected = config$x_var) 
selectInput("y_var", "Select Y axis variable:", choices = num_variables, multiple = FALSE, selected =config$y_var)

selectInput("color_var", "Select color variable:", choices = cat_variables, multiple = FALSE, selected =config$color_var)
selectInput("shape_var", "Select shape variable:", choices = cat_variables, multiple = FALSE, selected =config$shape_var)

dateRangeInput("date_range", "Select date range:", 
                 start = as.Date(config$date_from), end = Sys.Date(), 
                 format = "yyyy-mm-dd", separator = " to ")

checkboxInput("aplicar_QC", "Aplicar QC", FALSE)
checkboxInput("fitear", "Fitear", FALSE)

selectInput("problemas","Measurement Status: ", choices = c('Failed','Good','Good_and_failed'), multiple = FALSE,selected =config$problemas)

tags$style(HTML(".btn-space { margin: 10px 0; }"))  # Add custom CSS

actionButton("save_button", "Save Selection", class = "btn-space")
actionButton("reset_button", "Reset Selection", class = "btn-space")
# numericInput("constante", label = "Enter a Number:", value = 1, min = 0, max = 10)


```

Column {data-width=800}
-----------------------------------------------------------------------

### Resultados de las Mediciones

```{r}
# Define a function to apply common filtering
applyCommonFilter <- function(data, input) {
  filtered_data <- subset(data,
    Muestra %in% input$values_muestra &
    Activacion %in% input$values_activacion &
    Fecha >= input$date_range[1] &
    Fecha <= input$date_range[2] &
    Frecuencia_Hz %in% input$values_freq
  )
  return(filtered_data)
}
# # Filtra todas las mediciones según selección de la gui
 midata <- reactive({
   data_to_use <- if (input$aplicar_QC) my_data_QC else my_data
   filtered_data <- applyCommonFilter(data_to_use, input)
    return(filtered_data)
   })

 midata_status <- reactive({
    data_to_use <- switch(input$problemas,
    Good_and_failed = if (input$aplicar_QC) my_data_QC else my_data,
    Failed = if (input$aplicar_QC) my_data_QC_con_problema else my_data_con_problema,
    Good = if (input$aplicar_QC) my_data_QC_sin_problema else my_data_sin_problema)
 # Apply common filtering using the function
    filtered_data <- applyCommonFilter(data_to_use, input)
    return(filtered_data)})

# Render plot based on plot type, filtered data object and user's selected x, y, shape and color columns
renderPlotly({
  my_plot(midata_status(), x_col = input$x_var, a_col = input$y_var, color_col = input$color_var,  shape_col = input$shape_var,plot_type=input$plot_type,fitear=input$fitear)  
  
  })

# Update the configuration and save to YAML when Save button is clicked
observeEvent(input$save_button, {
  config$muestra <- input$values_muestra
  config$activacion <- input$values_activacion
  config$values_freq <- input$values_freq
  config$plot_type <- input$plot_type
  config$x_var <- input$x_var
  config$y_var <- input$y_var
  config$color_var <- input$color_var
  config$shape_var <- input$shape_var
  config$date_from <- input$date_range[1]
  config$problemas <- input$problemas
  
  write_yaml(config, file = "config.yml")
})

observeEvent(input$reset_button, {
  updateSelectInput(session, "values_muestra", selected = config$muestra)
  updateSelectInput(session, "values_activacion", selected = config$activacion)
  updateSelectInput(session, "plot_type", selected = config$plot_type)
  updateSelectInput(session, "x_var", selected = config$x_var)
  updateSelectInput(session, "y_var", selected = config$y_var)
  updateSelectInput(session, "color_var", selected = config$color_var)
  updateSelectInput(session, "shape_var", selected = config$shape_var)
  updateDateRangeInput(session, "date_range", start = config$date_from, end = Sys.Date())
  updateSelectInput(session, "problemas", selected = config$problemas)
 
  
})

```

Column {data-width=200}
-----------------------------------------------------------------------

### N Prueba de valores normales

```{r}
# Assuming your dataset is named 'df'
# Load your dataset or replace 'df' with your dataset name

# Filter the rows where XXX is equal to "PVN"
pvn_data <- subset(my_data_QC_sin_problema, substr(Prueba, 1, 3) == "PVN" & Muestra == "SANGRE")

# Find the number of unique values in the filtered "Prueba" column
unique_values_count <- length(unique(pvn_data$Prueba))

valueBox(unique_values_count, icon = "fa-droplet")


```

### Porcentaje de mediciones con problemas

```{r}
renderPlot({

midata = midata()
# Create a frequency table of the "Problema" column
problema_count <- data.frame(table(tipo_problema = midata$Problema))

# Add a column to indicate "ninguno" or "otro"
problema_count$Problema <- ifelse(problema_count$tipo_problema == "ninguno", "Sin problema", "Con problema")

# Summarize the counts by "ninguno" and "otro"
problema_summary <- aggregate(Freq ~ Problema, data = problema_count, sum)

# Plot the summary using a stacked bar plot
ggplot(problema_summary, aes(x = "", y = Freq, fill = Problema)) +  geom_bar(stat = "identity") +
  theme_classic() +  xlab("") +  ylab("Cantidad de mediciones") +
  #ggtitle("Cantidad de mediciones con y sin problemas") +
  geom_text(aes(label = paste0(round(Freq / sum(Freq) * 100), "%")), position = position_stack(vjust = 0.5))
})  
  
```

### Tipos de problemas en las mediciones

```{r}
library(RColorBrewer)

renderPlot({

midata = midata()  
# Create a data frame with the count of each value in the "Problema" column
problema_count <- data.frame(table(Problema = midata$Problema))

# Check if all values in the "Problema" column are "ninguno"
if ("ninguno" %in% problema_count$Problema && nrow(problema_count) == 1) {
  ggplot() +
        geom_text(aes(x = 0, y = 0, label = "Ninguna medición de la selección tiene problemas."), hjust = 0.5, vjust = 0.5, size = 6) +
        theme_void()
} else {
  # Remove the rows with "ninguno"
  problema_count <- problema_count[problema_count$Problema != "ninguno", ]

  # Set the fill colors using the Paired color palette
  #fill_colors <- brewer.pal(nrow(problema_count), "Paired")

  # Plot the counts of rows by value using a stacked bar plot with contrasting colors
  ggplot(problema_count, aes(x = "", y = Freq, fill = Problema)) +
    geom_bar(stat = "identity") +
    theme_classic() +
    xlab("") +
    ylab("Count") +
    # ggtitle("Count of rows with values other than 'ninguno' in 'Problema' column, grouped by value") +
   # scale_fill_manual(values = fill_colors) +
    geom_text(aes(label = paste0(round(Freq / sum(Freq) * 100), "%")), 
              position = position_stack(vjust = 0.5))
}
})
```

# Tabla mediciones 

```{r}
renderDataTable({
  midata = midata()
  # midata %>%
  #   select(Fila, Medicion, Fecha, Observaciones,A10,Pasa_criterio_fase,Resultado) %>% arrange(desc(Fila))
  # ver por que no funciona el select!!
},options = list(
    lengthMenu = list(c(5, 15, 20), c('5', '15', '20')),
    pageLength = 15
  ))




```

# Conclusiones  {.storyboard}

### Eventos en el desarrollo que afectan las mediciones
* Día 14 -- 30/11/22 -- Mejora del dispensado
* Dia 23 -- 13/02/23 -- Cambio de placa
* Dia 34 -- 17/04/23 -- Mejoramos mezclado (se aumenta a 3 el # de mezclados)
* Dia 38 -- 28/04/23 -- Versión de Firmware 2.0.17
* Dia 42 -- 08/05/23 -- Se cambia la frecuencia a 1 Hz  (días previos se comparan frecuencias de 0,5 y 1 Hz)
* Dia 46_jeringa -- 01/06/23 -- Se ajusta la válvula cartucho y se mejora la alineación del émbolo -- Mejora la Presión de base
* Día CT8_SL -- 20/06/23 -- Se lleva el Vilas a la sala limpia para medir en condiciones estables de temperatura
* Día 50 -- 27/06/23 -- Se trae el Vilas al contenedor manteniendo la temperatura del ambiente baja para que sea estable
* Día 66 -- 18/07/23 -- Se modifica el mezclado para dispensar cerca del CT: de 3 a 14 mezclados
* Día 88 -- 04/09/2023 -- Se comienza a medir con mayor cantidad de carrier en el reservorio (llegó el FC770 importado)
* Día 95 -- 13/09/2023 -- Error en toma de datos, cambio del acople luer, ajuste de embolo y cambio de motor de la pipeta
* Día 101 – 26/09/2023 -- Se comienza a medir con control de presión media - Mediciones en Home superior
* Día 104 - 29/09/2023 -- Mediciones en posición 15 uL y agregado de casita Manifold
* Día 110 - 09/10/23 --  Mediciones en Home superior
* Día 115 - 24/10/23 – Mediciones en posición 15 uL (12800 pasos)

### Problemas principales
* Hay una correlación positiva entre A10 y deltaPmed (ver A10 vs deltaPmed). La variabilidad de deltaPmed entre mediciones afecta la repetibilidad de A10. Esto sucede para valores de deltaPmed superiores a aproximadamente 300 Pa. Para valores de deltaPmed más bajos no hay correlación.
* El control de temperatura es insuficiente. El cartucho no alcanza la temperatura determinada.
* La variabilidad en el deltaPmed podría deberse a variaciones en la temperatura del sistema.

### Observaciones más relevantes
* Si bien a partir de la medición 46 (mejora de mecánica) la amplitud de presión de base (Amplitud_base) se mantiene en un valor promedio constante, su variabilidad es mayor que antes (ver Amplitud_base vs. Prueba).
* Se observó una correlación entre el descenso de la amplitud_base y el descenso en A10 para los distintos Rotroles. Esto indica que la incapacidad de diferenciar muestras normales de patológicas se debió a los defectos en la mecánica del equipo, que lo descalibraban progresivamente  (Ver Amplitud_base versus medición o vs fecha y A10 versus Amplitud_base). Además, esto explica que la variación interdía fuera mayor que la intradía, especialmente en Rotrol N donde la correlación de A10 con Amplitud_base es más pronunciada.
* En las mediciones de sangre con problemas más del 40% no coagularon, versus las de ROTROL con problemas en las que 5% no coagularon. El n<20 es bajo.

### Observaciones secundarias
* El CT depende de la temperatura pero deltaPmed depende de los cambios de temperatura durante la medición (con mucha mayor sensibilidad que el CT).
* Los problemas principales antes de la mejora del sistema mecánico (Amplitud de presión de base en descenso) son más notables en ROTROL N y sangre que en Plasma Siemens. 
* No vemos relación entre el error y la presión a canal cerrado (script R plotParametros)
* El error en A10 medido intra cartucho no es menor al inter cartucho. El error en A10 no está causado por diferencias entre cartuchos.
* La presión de ruptura tiene una correlación positiva con el A10. Ver dashboard scatter_A_vs_Pruptura.

### Planificación
* Hacer seguimiento del deltaPmed cuando se corrija el control de temperatura.
* Evaluar si en condiciones más estables de temperatura se estabiliza el deltaPmed (sala limpia)
* Verificar si con los ajustes en la mecánica se logra estabilidad en Pbase
* Evaluar el efecto de la mayor variabilidiad de la presion de base sobre la repetibilidad
* Medir sangre para aumentar el N y evaluar la variabilidad de esta muestra
* Verificar si la mayor variabilidad en muestras más rígidas se mantiene a pesar de las mejoras en la mecánica.


